【裁判字號】    92,聲,1375
【裁判日期】    921128
【裁判案由】    
【裁判全文】
臺灣台南地方法院民事裁定  九十二年度聲字第一三七五號
    聲  請  人    中華商業銀行股份有限公司
    法定代理人    甲○○
    相  對  人    新發國際生物科技股份有限公司
                              .
    兼法定代理人  丁○○      .
    相  對  人    丙○○      .
                  乙○○      .
右當事人間九十一年度存字第二一二四號擔保提存事件，聲請人聲請變換提存物，本
院裁定如左：
    主      文
本院九十一年度存字第二一二四號擔保提存事件，聲請人提供之擔保物交通銀行開發
金融債券第十五期第九次五年期債票面額新台幣佰貳拾萬元（面額新台幣壹佰萬券
張、票號：ＩＵ００００七０至ＩＵ００００七二號，面額新台幣壹拾萬元券貳張
、票號：ＩＵ００三０四五至ＩＵ００三０四六號，均附息票二至五期），准以同額
之交通銀行開發金融債券第十六期第十三次四年期債券代之。
聲請程序費用由聲請人負擔。
    理      由
一、按法院得依供擔保人之聲請以裁定准許其變換提存物，民事訴訟法第一百零五條
    第一項定有明文。
二、本件聲請意旨略以：聲請人與相對人間清償借款事件，聲請人前依本院九十年度
    全字第一九一八號假扣押裁定，提供台灣中小企業銀行八十八年度第一期金融債
    券，合計新台幣（下同）三百二十萬元為假扣押之擔保後，將相對人之財產執行
    假扣押在案，嗣上開擔保物又經本院九十一年度聲字第一四六號裁定准予變換提
    存物，並經聲請人提供交通銀行開發金融債券第十五期第九次五年期債票面額計
    三百二十萬元（面額一百萬元券三張、票號：ＩＵ００００七０至ＩＵ００００
    七二號，面額十萬元券二張、票號：ＩＵ００三０四五至ＩＵ００三０四六號，
    均附息票二至五期）為擔保，而以本院九十一年度存字第二一二四號擔保提存事
    件提存在案。茲因前揭公債即將到期，急須領回辦理還本附息手續，爰依民事訴
    訟法第一百零五條第一項之規定，聲請變換提存物等語。
三、查聲請人主張之前開事實，業據提出本院九十年度裁全字第一九一八號假扣押裁
    定、九十年度存字第一一０八號提存書、九十一年度存字第二一二四號提存書各
    一件為證，並經本院依職權調取上開假扣押及擔保提存案卷核閱無誤，應堪信為
    真實。從而，聲請人依前揭規定，聲請變換提存物為同額之交通銀行開發金融債
    券第十六期第十三次四年期債券，經核尚無不合，應予准許。
四、依民事訴訟法第一百零五條第一項、第九十五條、第八十一條第一款，裁定如主
    文。
中      華      民      國    九十二    年     十一     月    二十八    日
                        臺灣臺南地方法院民事第三庭
~B審判長法官  王金龍
~B法      官  蔡雅惠
~B法      官  張銘晃
右為正本係照原本作成。
如對本裁定抗告須於裁定送達後十日內向本院提出抗告狀，並繳納抗告裁判費新台幣
壹仟元。
中      華      民      國    九十二    年     十二     月      三      日
~B法院書記官  鄭吉裕


司法院資訊處製作；財團法人民間司法改革基金會備份。
